【裁判字號】    88,易,3351
【裁判日期】    890105
【裁判案由】    恐嚇
【裁判全文】
臺灣臺南地方法院刑事判決                        八十八年度易字第三三五一號
    公  訴  人  臺灣台南地方法院檢察署檢察官
    被      告  乙○○
右列被告因恐嚇案件，經檢察官提起公訴（八十八年度偵字第一三三四八號），本院
判決如左：
    主  文
乙○○共同以加害生命之事，恐嚇他人，致生危害於安全，處有期徒刑伍月，如易科
罰金，以參佰元折算壹日。
    事  實
一、乙○○因不滿甲○○所仲介案外人吳清遊、蔡基春、鄭秀蘭等三人之借款未獲清
    償；民國八十八年十月十二日十九時許，乙○○與另不詳姓名之成年男子二人，
    三人間基於共同之犯意，由該二人，前往台南縣永康市○○里○○街四０三巷三
    十二號甲○○住處家中，手持尖刀出示吳清遊、蔡基春、鄭秀蘭等人借款時所簽
    立之本票 (影本)向甲○○嚇稱：
    「係乙○○叫我們來拿錢，若拿不出錢來，你全家都會沒命」等語，令甲○○心
    生畏怖，致生安全危害。
二、案經甲○○訴由台南縣警察局永康分局報請台灣台南地方法院檢察署檢察官偵查
    起訴。
    理  由
一、訊據被告乙○○對於前開犯行矢口否認，辯稱：「我沒有叫人去甲○○家中恐嚇
    她，在地檢署承認是因為我害怕」云云。惟查：右揭事實，業據告訴人於警訊及
    偵查中指訴歷歷，且被告於八十八年十一月十九日檢察官偵查中供稱：「我是把
    本票影本交給謝有謀，請他替我去向告訴人問問看何時還錢，那二人是誰我不知
    道」等語，足認確有不詳姓名之成年男子二人至告訴人家中討債；而被告於本院
    審理中已坦承：「『謝有謀』這個人是伊編造的，本票還在伊身上」等語，足認
    前開不詳姓名之人至告訴人家中時係為被告討債，而非為謝有謀而討債，縱認前
    開不詳姓名之成年男子二人至告訴人家中僅係討債，並未恐嚇告訴人，為何被告
    事後拒不供出不詳姓名成年男子之年籍資料以供本院查證？足認被告確有告訴人
    所指恐嚇犯行，本件事證已甚明確，被告犯行足堪認定。
二、核被告乙○○以加害生命之事，恐嚇他人，致生危害於安全，所為係犯刑法第三
    百零五條之恐嚇危害安全罪。其所犯前開犯行，係以自己共同犯罪之意思與不詳
    姓名之成年男子二人共同實施犯罪行為，依刑法第二十八條之規定及大法官議釋
    字第一○九號解釋，均為共同正犯。爰審酌被告犯罪之動機、目的、手段、所造
    成危害、犯罪後態度等一切情狀，量處如主文所示之刑，並諭知易科罰金之折算
    標準，以資懲儆。
據上論斷，應依刑事訴訟法第二百九十九條第一項前段，刑法第二十八條、第三百零
五條、第四十一條，罰金罰鍰提高標準條例第一條前段、第二條，判決如主文。
本案經檢察官李白松到庭執行職務。
中    華    民    國      八十九    年        一      月        五      日
                              臺灣臺南地方法院刑事第四庭
                                      法  官  蔡  直  青
右正本證明與原本無異
如不服本判決應於送達後十日內向本院提出上訴狀。（須附繕本）
                                      書記官  陳  怡  吟
中    華    民    國      八十九    年        一      月        七      日
附錄本案論罪科刑法條全文：
刑法第三百零五條：以加害生命、身體、自由、名譽、財產之事，恐嚇他人，致生危
                  害於安全者，處二年以下有期徒刑、拘役或三百元以下罰金。


司法院資訊處製作；財團法人民間司法改革基金會備份。
